# 分期出资时第一期出资比例不足50%，但章程规定可实质控制，合并报表怎么处理？

提问人：coolfish 时间：2012-07-30 09:57:13
A公司和B公司 2010 年共同出资成立一家C公司，C公司成立时章程规定，分两期出资，假设全部出资额为 2000 万，其中A认缴额为1200 万元。但截止 2010 年，双方第一期出资 1000 万元，其中：按章程规定，A第一期仅出资 300 万元，B实际出资 700 万元。同时，考虑到将来C公司的业务开展主要靠A公司的业务资源和管理，所以章程规定，在董事会人数和其他经营决策方面，A公司具有实际控制权，即使在第一期出资时A并不控股。那么，想问在这种情况下： 1 、A公司是否应在 2010 年末就合并C公司的报表？ 2 、如果合并，A公司在 2010 年末的股权比例，是按第一期出资的实际比例算吧？这样的话，是不是在合并报表上的少数股东权益会出现一个比较大的数？ （另外，能否告知哪家已上市公司有类似的情况）

回答人：chenyiwei
回复 coolfish 的帖子
1 、合并报表的基础是控制权，即决定被投资单位财务和经营政策并据此获取经济利益的权力，并不是单纯依据持股比例判断。如有证据表明虽然实际出资比例为 30 ％但仍符合控制条件的，则应纳入A公司的合并范围。
2 、根据《公司法》第三十五条规定，“股东按照实缴的出资比例分取红利；公司新增资本时，股东有权优先按照实缴的出资比例认缴出资。但是，全体股东约定不按照出资比例分取红利或者不按照出资比例优先认缴出资的除外”，因此，在实际出资比例与注册资本比例不一致的情况下，双方对权益的享有或承担应当首先依据双方的协议约定；没有约定或者约定不明确的，则按公司法第三十五条规定的原则，以实缴资本比例享有或承担C公司的经营盈亏。

提问人：安好 时间：2016-01-07 11:46:44
请教陈版：如果章程中没有约定，股东也没有违反出资约定，但各个股东的出资都是 0 ，或者按章程属于小股东的反而实际出资更多，这种情况该怎么做合并报表呢？或者是干脆不编合并报表，谢谢！

回答人：chenyiwei
先梳理各方股东之间的关系（可能需要律师参与），提请股东之间完善相关协议约定，根据对相关事实（实际操作情况）和法律规定、协议约定的梳理来判断是否具有控制权，以及实际享有的权益份额。